【裁判字號】    99,簡聲抗,6
【裁判日期】    991103
【裁判案由】    停止執行
【裁判全文】
臺灣屏東地方法院民事裁定             99年度簡聲抗字第6號
抗  告  人  乙○○
相  對  人  丁○○
            甲○○
上  一  人
法定代理人  丙○○
上列當事人間請求停止執行事件，抗告人對於民國99年8 月31日
本院屏東簡易庭99年度屏簡聲字第21號裁定提起抗告，本院裁定
如下：
    主  文
抗告駁回。
抗告程序費用由抗告人負擔。
    理  由
一、抗告意旨略以：相對人以本院99年度司執字第24486 號給付
    扶養費強制執行事件，聲請查封抗告人之財產，惟相對人前
    以本院94年度執字第19538 號強制執行事件已經執行受償抗
    告人之財產，竟再強制執行抗告人之財產，抗告人已向本院
    提起確認債權不存在事件並請求停止上開強制執行程序，但
    原審裁定竟要抗告人供擔保金新台幣（下同）6 萬9,000 元
    ，與臺灣高雄地方法院類似案件債權額60萬元，亦僅需擔保
    金4 萬5,000 元相比，顯然一國兩制，爰請求廢棄原裁定等
    語。
二、按強制執行程序開始後，除法律另有規定外，不停止執行。
    有回復原狀之聲請，或提起再審或異議之訴，或對於和解為
    繼續審判之請求，或提起宣告調解無效之訴、撤銷調解之訴
    ，或對於許可強制執行之裁定提起抗告時，法院因必要情形
    或依聲請定相當並確實之擔保，得為停止強制執行之裁定，
    強制執行法第18條定有明文。次按法院依強制執行法第18條
    第2 項定擔保金額而為准許停止強制執行之裁定者，該項擔
    保係備供債權人因停止執行所受損害之賠償，其數額應依標
    的物停止執行後，債權人未能即時受償或利用該標的所受之
    損害額，或因另供擔保強制執行所受之損害額定之，非以標
    的物之價值或其債權額為依據；至擔保金額之多寡應如何認
    為相當，原屬於法院職權裁量之範圍，如已斟酌債權人因停
    止執行所應受之損害，自非當事人所可任意指摘（最高法院
    86年度台抗字第442 號、92年度台抗字第574 號裁定意旨可
    資參照）。
三、經查，本院99年度司執字第24486 號給付扶養費強制執行事
    件，相對人係持臺灣高等法院高雄分院89年度家上字第186
    號判決暨確定證明書，請求抗告人應給付丁○○自民國94年
    9 月起至96年3 月止之扶養費11萬4,000 元及甲○○自94年
    9 月起至99年10月止之扶養費37萬2,000 元，合計48萬6,00
    0 元之扶養費，並已扣押抗告人對於台灣銀行屏東分行之存
    款債權48萬9,888 元（含執行費），執行程序尚未終結等情
    ，此有上開執行卷宗可參。揆諸上開說明，抗告人依強制執
    行法第18條第2 項規定提供之擔保金乃備供債權人即相對人
    因停止執行所受損害之賠償，通常為相對人因停止執行延後
    受償，無法利用其應受清償之金額加計遲延利息，即其可能
    因無法運用該筆資金而發生相當於利息之損失。原裁定審酌
    相對人因停止執行將無法即時受償之金額為48萬9,888 元，
    難謂有何違誤。再者，本件抗告人所提起確認債權不存在事
    件為不得上訴第三審之事件，第一審辦案期限為10個月、第
    二審為2 年，故兩造之本案訴訟至多於2 年10月應可確定，
    原審裁定預估該事件審理所需時間並酌定抗告人供擔保金額
    為6 萬9,000 元，應屬適當。抗告人雖認原審命供擔保金額
    過高，並舉臺灣高雄地方法院96年雄聲字第88號裁定為據，
    惟該裁定已敘明債權人聲請強制執行，並無法一次獲得完全
    清償，與本件強制執行狀況明顯情節不一，況實體訴訟繁簡
    程度並非案案相同，本院自亦不受臺灣高雄地方法院裁定之
    拘束。
四、綜上所述，原裁定依抗告人之聲請，於抗告人所提確認債權
    不存在事件終結前，停止強制執行程序，所核定之擔保金額
    亦屬相當而確實，並無不合。抗告人就原屬法院職權裁量範
    圍並已斟酌債權人因停止執行所受損害而定之擔保金額，徒
    以前揭情詞抗告而予任意指摘，即難認係有理由，應予駁回
    。
五、據上論結，本件抗告為無理由，依強制執行法第30條之1 ，
    民事訴訟法第495 條之1 第1 項、第449 條第1 項、第95條
    、第78條，裁定如主文。
中    華    民    國    99    年    11    月    3     日
                  民事第二庭    審判長法  官  春生
                                      法  官  蔡嘉裕
                                      法  官  陳威宏
正本係照原本作成。
不得抗告。
中    華    民    國    99    年    11    月    5     日
                                      書記官  陳勃諺

司法院資訊處製作；財團法人民間司法改革基金會備份。
